---
title: "AdMit"
author: "Michał Wdowski"
date: "5/3/2020"
output: html_document
---

```{r setup, include=FALSE}
knitr::opts_chunk$set(echo = TRUE)
```

# AdMit
### Opis
`AdMit` jest pakietem opisanym w wydaniu [The R Journal](https://journal.r-project.org/archive/2009/RJ-2009-003/index.html) pochodzącym z czerwca 2009 roku. Najnowsza wersja na [CRAN](https://cran.r-project.org/web/packages/AdMit/index.html) została wypuszczona 20 kwietnia 2020, zatem jak najbardziej podchodzi pod kategorię *wciąż aktualizowanych starych pakietów*.\
Autorzy artykułu nie dołączyli dodatkowych źródeł kodu ani skryptów, jednak kod generujący wyniki jest podany w paragrafach w tekście, tak jak zostałby wpisany do konsoli `R`. Spowodowało to dodatkowe niepotrzebne kopiowanie i formatowanie. 

### Reprodukcja

```{r}
# install.packages("AdMit")
library(AdMit)
```
W wersji `R 3.6.3` instalacja odbyła się szybko, bez żadnych komplikacji.\
.\
.\
.\
```{r}
set.seed(1234)
```
To ziarno zostało podane przez autoróœ. Ponieważ jest powszechnie wiadome, że aktualizacja `R 3.6.0` zmieniła sposób działania generatora losowości, więc już teraz można się spodziewać trochę odmiennych wyników.\
.\
.\
.\
```{r}
GelmanMeng <- function(x, log = TRUE) {
    if (is.vector(x)) x <- matrix(x, nrow = 1)
    r <- -0.5 * ( 5 * x[,1]^2 * x[,2]^2 + x[,1]^2 + x[,2]^2 - 10 * x[,1] * x[,2] - 6 * x[,1] - 7 * x[,2] )
    if (!log) r <- exp(r)
    as.vector(r)
}
```
Powyższy kod tworzy jądro (*kernel*), który później jest wizualizowany na wykresach, iestety kod generujący je nie został załączony.\
.\
.\
.\
```{r}
(outAdMit <- AdMit(KERNEL = GelmanMeng, mu0 = c(0, 0.1)))
(outAdMitIS <- AdMitIS(N = 1e5, KERNEL = GelmanMeng, mit = outAdMit$mit))
```
Wyniki są z reguły trochę różne od oryginalnych, najprawdopodobniej głównie z powodu innego generatora liczb losowych. Ponadto można zauważyć, że stosowana jest inna metoda zaokrąglania liczb.\
.\
.\
.\
```{r, results='hide'}
(outAdMitMH <- AdMitMH(N = 101000, KERNEL = GelmanMeng, mit = outAdMit$mit))
```
Ten kod w `markdown` generuje $50000$ linijek wyników i z dumą oświadcza, że pominął kolejne $50000$, jednak w samym `R` generują się one w przystępny sposób.\
.\
.\
Na potrzeby tego artykułu trzeba było przepisać tę linijkę kodu.
```{r}
# rewritten upper chunk
head(outAdMitMH$draws, 7)
outAdMitMH$accept
```
Tutaj ponownie wyniki są prawie równe oryginalnym.\
.\
.\
.\
```{r}
library("coda")
draws <- as.mcmc(outAdMitMH$draws)
draws <- window(draws, start = 1001)
colnames(draws) <- c("X1", "X2")
summary(draws)$stat

effectiveSize(draws) / niter(draws)
```
W tym miejscu wprowadzony został pakiet `coda`, w celu sprawdzenia osiągów `AdMit`. Szczęśliwie również i on zainstalował się i działał bez komplikacji, a wyniki prawie wyglądają jak te oryginalne.

### Podsumowanie
Podsumowując, `AdMit` jest przykładem *wciąż aktualizowanego starego pakietu*, którego działanie różni się trochę od wersji z 2009 roku, ale mówiąc ogólnie - wciąż działa tak, jak było to zamierzone.