---
author: "Zuzanna Mróz, Aleksander Podsiad, Michał Wdowski"
output: 
  html_document:
    df_print: paged
    toc: true
    toc_float: true
    code_folding: show
    number_sections: true
---

```{r setup, include=FALSE}
knitr::opts_chunk$set(echo = TRUE, error = TRUE, warning=FALSE, cache=TRUE)
```


## [The *pls* Package: Principal Component and Partial Least Squares Regression in R](https://www.jstatsoft.org/article/view/v018i02)

Z abstraktu artykułu:
"Pakiet pls implementuje regresję głównych składników (PCR) i częściową regresję najmniejszych kwadratów (PLSR) w R. (...) Kontrola wizualna i ocena jest ważna w chemometrii, a pakiet pls posiada szereg funkcji wykresów punktacji, obciążeń, przewidywań, współczynników i szacunków RMSEP."

Poniżej znajdują się wyniki przykładowego kodu z artykułu.

```{r}
###################################################
library("pls")
```


```{r}
###################################################
data("yarn")
data("oliveoil")
data("gasoline")

```


```{r}
###################################################
matplot(t(gasoline$NIR), type = "l", lty = 1, ylab = "log(1/R)", xaxt = "n")
ind <- pretty(seq(from = 900, to = 1700, by = 2))
ind <- ind[ind >= 900 & ind <= 1700]
ind <- (ind - 898) / 2
axis(1, ind, colnames(gasoline$NIR)[ind])

```


```{r}
###################################################
gasTrain <- gasoline[1:50,]
gasTest <- gasoline[51:60,]

```


```{r}
###################################################
gas1 <- plsr(octane ~ NIR, ncomp = 10, data = gasTrain, validation = "LOO")

```


```{r}
###################################################
summary(gas1)

```

Tutaj znajduje się nasza pierwsza rozbieżność z atykułem. W ostatniej linijce, ostatnimi wartościami są `99.2`, `99.41` zamiast `99.19` i `99.39`. W dalszej części możemy więc spodziewać się innych zaokrągleń.


```{r}
###################################################
plot(RMSEP(gas1), legendpos = "topright")

```

Zarówno wykres powyżej jak i 2 dalsze wykresy wydają się za to identyczne.

```{r}
###################################################
plot(gas1, ncomp = 2, asp = 1, line = TRUE)

```


```{r}
###################################################
plot(gas1, plottype = "scores", comps = 1:3)

```


```{r}
###################################################
explvar(gas1)

```

Tutaj tak samo jak wcześniej, liczby różnią się zaokrągleniami. W artykule podane są 4 liczby po przecinku gdy tutaj podane jest aż 7.


```{r}
###################################################
plot(gas1, "loadings", comps = 1:2, legendpos = "topleft", labels = "numbers", xlab = "nm")
abline(h = 0)

```


```{r}
###################################################
predict(gas1, ncomp = 2, newdata = gasTest)

```

Podobnie jak wyżej: tutaj 5 miejsc po przecinku, w artykule 2.

```{r}
###################################################
RMSEP(gas1, newdata = gasTest)

```

Tutaj za to mamy kolejną zmianę: w reprodukcji wartością `Intercept` jest `1.53369`, kiedy w artykule jest to `1.5114`. Pozostałe wartości są identyczne. Może to świadczyć o tym, że w nowszych wersjach R-a jest inny seed.


```{r}
###################################################
dens1 <- plsr(density ~ NIR, ncomp = 5, data = yarn)

```


```{r}
###################################################
dim(oliveoil$sensory)
plsr(sensory ~ chemical, data = oliveoil)

```


```{r}
###################################################
trainind <- which(yarn$train == TRUE)
dens2 <- update(dens1, subset = trainind)

```


```{r}
###################################################
dens3 <- update(dens1, ncomp = 10)

```


```{r}
###################################################
olive1 <- plsr(sensory ~ chemical, scale = TRUE, data = oliveoil)

```


```{r}
###################################################
gas2 <- plsr(octane ~ msc(NIR), ncomp = 10, data = gasTrain)

```


```{r}
###################################################
predict(gas2, ncomp = 3, newdata = gasTest)

```


```{r}
###################################################
gas2.cv <- crossval(gas2, segments = 10)
plot(MSEP(gas2.cv), legendpos='topright')
summary(gas2.cv, what = "validation")

```

Tutaj za to wyniki różnią się o +/- kilka tysięcznych. Znowu jest to winą innego seeda, gdyż tutaj jest kroswalidacja przy uzyciu losowych segmentów.


```{r}
###################################################
plot(gas1, plottype = "coef", ncomp=1:3, legendpos = "bottomleft", labels = "numbers", xlab = "nm")

```


```{r}
###################################################
plot(gas1, plottype = "correlation")

```


```{r}
###################################################
predict(gas1, ncomp = 2:3, newdata = gasTest[1:5,])

```

Tutaj znowu zaokrąglenia do piątej liczby po przecinku, kiedy w artykule jest do drugiej.


```{r}
###################################################
predict(gas1, comps = 2, newdata = gasTest[1:5,])

```

Tak samo jak wyżej.


```{r}
###################################################
drop(predict(gas1, ncomp = 2:3, newdata = gasTest[1:5,]))

```

Jak wyżej.


```{r}
###################################################
predplot(gas1, ncomp = 2, newdata = gasTest, asp = 1, line = TRUE)

```


```{r}
###################################################
pls.options()

```

Tutaj za to widać że pakiet się rozwinał, bo w artykule jako output pokazane są tylko `$mvralg`, `$plsralg` i `$pcralg`. Do tego `$plsralg` ma tam wartość ` "kernelpls"`.


```{r}
###################################################
pls.options(plsralg = "oscorespls")

```


```{r}
###################################################
pls.options("plsralg")
rm(.pls.Options)
pls.options("plsralg")

```

Tutaj tak samo `$plsralg` powinno mieć wartość `"kernelpls"`.


```{r}
###################################################
X <- gasTrain$NIR
Y <- gasTrain$octane
ncomp <- 5
cvPreds <- matrix(nrow = nrow(X), ncol = ncomp)
for (i in 1:nrow(X)) {
    fit <- simpls.fit(X[-i,], Y[-i], ncomp = ncomp, stripped = TRUE)
    cvPreds[i,] <- (X[i,] - fit$Xmeans) %*% drop(fit$coefficients) + fit$Ymeans
}

```


```{r}
###################################################
sqrt(colMeans((cvPreds - Y)^2))

```

Tak samo jak wcześniej tutaj zaokrąglenia do siódmej liczby a nie jak w artykule do czwartej.

### Podsumowanie

Artykuł jest bardzo reprodukowalny. Wyniki są praktycznie takie same, różnią się jedynie w przypadku bardziej dokładnych rozwinięć i losowo wybranych obiektów, prawdopodobnie przez innego seeda. Widać też że pakiet ten został od zamieszczenia go rozwinięty.

